臺灣高雄地方法院刑事判決　　　　　　　 94年度易字第947號
公　訴　人　臺灣高雄地方法院檢察署檢察官
被　　　告　丁○○　男　30歲.
上列被告因竊盜案件，經檢察官提起公訴（94年度偵字第9031號
）暨移送併辦（94年度偵字第11680 號），本院依簡式審判程序
判決如下：
    主  文
丁○○連續攜帶兇器竊盜，累犯，處有期徒刑拾月。
扣案之扳手壹支沒收。
    事  實
一、丁○○先前於民國91年間因違反毒品危害防制條例案件，經
    本院判處有期徒刑9 月確定，於92年10月9 日假釋出獄，並
    於93年1 月20日假釋期滿視為刑之執行完畢。詎仍不知悔改
    ，猶基於意圖為自己不法所有之概括犯意，先後於下列時地
    為竊盜行為：
  (1)先於93年9 月初某日15時許，至友人乙○○位於高雄市○○
    區○○街3 巷43之1 號住處內，趁與乙○○聊天之機會，徒
    手竊取乙○○所有置於客廳桌下之ＴＯＳＨＩＢＡ牌、Ｔ53
    5 Ｉ型行動電話手機1 支【價值約新臺幣（下同）2 千元】
    得手；再於同年9 月9 日19時許，至楊秀眉位於高雄市○○
    區○○街3 巷21之1 號住處內，趁與楊秀眉之夫談生意之機
    會，徒手竊取楊秀眉所有置於辦公桌上之ＮＯＫＩＡ牌、82
    50型行動電話手機1 支（價值約3 千元）得手，丁○○並將
    前開竊得之2 支行動電話手機，賣予經營「亞東通訊行」而
    不知情之詹陳碧珠。
  (2)復於93年4 月19日15時40分許至16時許，先後至如附表編號
    1 至8 所示門牌號碼之公寓頂樓，持其所有而客觀上對於人
    之生命、身體、安全構成威脅之扳手1 支，鬆開不銹鋼製水
    錶蓋之螺絲，而竊取如附表編號1 至8 所示公寓之住戶所共
    有之水錶蓋各1 個得手，並運至「大豐資源回收廠」變賣。
    丁○○再於同日17時許，至如附表編號9 所示門牌號碼之公
    寓頂樓，同持前開扳手1 支鬆開不銹鋼製水錶蓋之螺絲，而
    竊取如附表編號9 所示門牌號碼公寓之住戶所共有之水錶蓋
    1 個得手，並搬運至該公寓1 樓樓梯間伺機運走，惟於同日
    17時30分許在高雄市○○區○○街1 巷46號前，丟棄上開扳
    手時，為警查獲，除扣得上開扳手1 支外，並至「大豐資源
    回收廠」及附表編號9 所示公寓之1 樓樓梯間起出遭竊之水
    錶蓋共計9 個（價值各1 千元）。
二、案經高雄市政府警察局三民第二分局報請臺灣高雄地方法院
    檢察署檢察官偵查起訴暨高雄市政府警察局三民第一分局報
    請同署檢察官移送併辦。
    理  由
一、被告丁○○所犯係死刑、無期徒刑、最輕本刑為3 年以上有
    期徒刑以外之罪，其於準備程序就前揭被訴事實為有罪之陳
    述，經受命法官告知簡式審判程序之旨，並聽取其與公訴人
    之意見後，本院認無不得或不宜改依簡式審判程序進行之處
    ，爰依刑事訴訟法第273 條之1 第1 項、第284 條之1 ，裁
    定本件由受命法官獨任進行簡式審判程序，合先敘明。
二、訊據被告對於上揭事實均坦承不諱，核與被害人乙○○、楊
    秀眉及如附表所示居住於公寓內之住戶之指述，以及詹陳碧
    珠之證述情節相符，並有中古手機讓渡契約書2 紙、贓物認
    領保管單9 紙及查獲現場相片12幀可稽，並有被告所有供竊
    盜使用之扳手1 支扣案為證，事證明確，被告犯行洵堪認定
    。
三、按扳手係金屬製造之堅硬物品，在客觀上足對人之生命、身
    體、安全構成危險，均屬兇器。核被告所為，其竊取行動電
    話手機部分，係犯刑法第320 條第1 項之竊盜罪，其竊取水
    錶蓋部分，係犯同法第321 條第1 項第3 款之攜帶兇器竊盜
    罪。其先後多次竊盜犯行，時間緊接、方法相同，基本犯罪
    構成要件亦相同，顯係基於概括犯意反覆為之，為連續犯，
    應依刑法第56條規定，從重論以攜帶兇器竊盜罪，並加重其
    刑。移送併辦部分，與起訴部分有連續犯之裁判上一罪關係
    ，為起訴效力所及，本院自應併予審究。被告先前於91年間
    因違反毒品危害防制條例案件，經本院判處有期徒刑9 月確
    定，於92年10月9 日假釋出獄，並於93年1 月20日假釋期滿
    視為刑之執行完畢，有臺灣高等法院被告全國前案紀錄表1
    份可憑，其於前案執行完畢後，5 年內再為本件有期徒刑以
    上之犯行，為累犯，應依刑法第47條規定遞加重其刑。爰審
    酌被告為貪圖金錢，竟竊取他人之物變賣，侵害他人之財產
    權，亦危害社會治安，然念其尚知坦承犯行，犯後態度堪認
    良好，並斟酌所竊取之物品價值共約1 萬4 千元，損害程度
    尚非鉅大等一切情狀，量處如主文所示之刑。扣案之扳手1
    支，為被告所有供上開竊盜犯罪所用之物，為被告供承在卷
    ，應依刑法第38條第1 項第2 款規定併予宣告沒收。
據上論斷，應依刑事訴訟法第273 條之1 第1 項、第299 條第 1
項前段，刑法第56條、第47條、第321 條第1 項第3 款、第38條
第1 項第2 款，判決如主文。
中　　華　　民　　國　　94　　年　　6 　　月　　27　　日
                              刑事第三庭法　官  陳威龍
以上正本證明與原本無異。
如不服本判決，應於收受送達後10日內向本院提出上訴書狀。
中　　華　　民　　國　　94　　年　　6 　　月　　28　　日
　　　　　　　　　　　　　　　　　　　　書記官  張家瑜
論罪科刑法條：
刑法第321條第1項第3 款：
犯竊盜罪而有左列情形之一者，處6 月以上、5 年以下有期徒刑
：
三、攜帶兇器而犯之者。
附表
┌──┬────────────┬───┐
│編號│公寓之門牌號碼　        │住戶  │
├──┼────────────┼───┤
│1　 │高雄市○○區○○街3巷25 │戊○○│
│　　│  　　　　　　　　　　　│ 　　 │
├──┼────────────┼───┤
│2　 │高雄市○○區○○街1巷41 │己○○│
│　　│號　　　　　　　　　　　│ 　　 │
├──┼────────────┼───┤
│3　 │高雄市○○區○○街1巷43 │辛○○│
│　　│號　   　　　　　　　　 │ 　　 │
├──┼────────────┼───┤
│4　 │高雄市○○區○○街3巷27 │甲○○│
│　　│號　　　　　　　　　　　│ 　　 │
├──┼────────────┼───┤
│5　 │高雄市○○區○○街3巷13 │癸○○│
│　　│號　　　　　　　　　　　│ 　　 │
├──┼────────────┼───┤
│6　 │高雄市○○區○○街3巷13 │壬○○│
│　　│號　　　　　　　　　　　│ 　　 │
├──┼────────────┼───┤
│7　 │高雄市○○區○○街3巷49 │庚○○│
│　　│號　　　　　　　　　　　│ 　　 │
├──┼────────────┼───┤
│8　 │高雄市○○區○○街1巷51 │子○○│
│　　│號　　　　　　　　　　　│ 　　 │
├──┼────────────┼───┤
│9　 │高雄市○○區○○街3巷55 │丙○○│
│　　│號　　　　　　　　　　　│ 　　 │
└──┴────────────┴───┘
